臺灣高雄地方法院刑事判決　　　　　　　　　　　　　九十三年度簡上字第二八號
　　上　訴　人　乙○○
　　即　被　告
右列被告因傷害案件，不服臺灣高雄地方法院高雄簡易庭九十二年度簡字第四二八六
號中華民國九十二年十月二十一日第一審判決（聲請簡易判決處刑案號：九十二年度
偵字第一六一六二號），提起上訴，被告於審判程序進行中就被訴事實為有罪之陳述
，經本院合議庭裁定適用簡式審判程序審理，茲判決如左：
    主  文
原判決撤銷。
乙○○傷害人之身體，處拘役貳拾日，如易科罰金，以參佰元折算壹日。
    事  實
一、乙○○與甲○○於民國九十二年六月十二日八時三十分許，在高雄縣鳳山市○○
    街三○二號早餐店內，因用餐問題發生口角爭執，竟各自基於傷害之犯意，由乙
    ○○先表示欲比腕力挑釁之意，即徒手及持餐椅追打甲○○，甲○○則以徒手方
    式，二人即毆打對方，致乙○○受有左大拇指腫痛變形、左前臂擦傷、左第一掌
    骨粉碎性骨折等傷害，甲○○受有右眼角上部瘀青、右手腕擦傷、右肘瘀青等傷
    害。
二、案經乙○○、甲○○互訴由高雄縣警察局鳳山分局報請台灣高雄地方法院檢察署
    檢察官偵查起訴。
    理  由
一、訊據被告乙○○固坦認確有於右揭時、地，與告訴人甲○○，雙方因在早餐店內
    用餐時發生口角，進而爭執互毆，造成雙方各受有傷害之事實不諱，惟辯稱：是
    甲○○先動手，伊才反射持木椅抵抗自衛云云；惟查，右揭事實業據告訴人甲○
    ○指訴綦詳，核與證人張瑞桃即早餐店之老闆娘於警詢時陳稱：是乙○○先出手
    打人，他從前面跑到後面追甲○○，說要邀甲○○比腕力，後來就打起來了等語
    相符，並有告訴人甲○○之診斷證明書乙紙附卷可稽。準此，被告所辯是出自自
    衛之正當防護行為云云，顯係避重就輕之詞，不足採信。本件事證明確，被告傷
    害犯行，洵堪認定。
二、核被告乙○○所為，係犯刑法第二百七十七條第一項之普通傷害罪。爰審酌被告
    因一時細故所生爭執，未能平和處理，化解糾紛，反諸暴力，出手傷人，所為實
    不足取，及被害人傷勢尚未嚴重，於審理時充分表達歉意之犯後態度，暨事係因
    互毆且自身亦受有傷害等一切情狀，量處如主文所示之刑，並諭知易科罰金之折
    算標準，以示懲儆。原審以被告犯罪事證明確，予以論罪科刑，固非無見，惟查
    本件經傳訊告訴人甲○○到庭，業經由告訴人表示願意原諒被告，並由被告當庭
    向告訴人甲○○表示歉意等情，有本院九十三年二月二十六日審判筆錄附卷可稽
    ，上訴人即被告乙○○已於本院就傷害罪行部分為認罪之表示，顯已深具悔意，
    原審就此部分既不及審酌，上訴人即被告乙○○就此部分提起上訴，認原審量刑
    過重，非無理由，爰由本院將原判決予以撤銷改判。
據上論斷，應依刑事訴訟法第四百五十五條之一第一項、第三項、第三百六十九條第
一項前段、第三百六十四條、第二百九十九條第一項前段、第二百七十三條之一第一
項，刑法第二百七十七條第一項、第四十一條第一項，罰金罰鍰提高標準條例第一條
前段、第二條，判決如主文。
中      華      民      國    九十三    年      二      月    二十七    日
                                  臺灣高雄地方法院刑事第一庭
                                      審判長法  官  林水城
                                            法  官  方百正
                                            法  官  陳銘珠
右正本證明與原本無異。
不得上訴。
                                            書記官  謝群育
中      華      民      國    九十三    年      二      月    二十七    日
